Minutes et répertoires du notaire Jules Victor FROGER-DESCHESNES, 5 janvier 1820 - mai 1842 (étude XXXI)
Archives nationales
- Répertoire(s) de Jules Victor FROGER-DESCHESNES, 13 février 1812 - 30 septembre 1843; MC/RE/XXXI/10 - MC/RE/XXXI/17
  - Répertoire. 1829, 1er juillet - 1834, 9 août, 1er juillet 1829 - 9 août 1834; MC/RE/XXXI/13
    - Inventaire après décès: Saint-Amand, Joseph. Saint-Germain-en-Laye (Yvelines), Trompette (rue)., 23 janvier 1833
      inventaire après décès; Saint-Germain-en-Laye (Yvelines); Saint-Amand, Joseph
    - Inventaire après décès: Casares, José-Vizente. Sens/89., 11 février 1833
      inventaire après décès; Sens (Yonne); Casares, José-Vizente
    - Inventaire après décès: Degennes, Eléonore. Pele de Saint-Pierre, Pierre-E. (veuve); Benoit,, Claude (veuve). Saint-Louis-au-Marais (rue), n° 42., 23 février 1833
      inventaire après décès; Saint-Louis-au-Marais (rue); Degennes, Eléonore; Pele de Saint-Pierre, Pierre-E.; Benoit,, Claude
    - Inventaire après décès: Malezieux, Marie-Geneviève-Louise. Augustins, Etienne (épouse). Ecouffes (rue des), n° 9., 4 mars 1833
      inventaire après décès; Ecouffes (rue des); Malezieux, Marie-Geneviève-Louise; Augustins, Etienne
    - Inventaire après décès: Legras, Jean-Baptiste. Saint-Claude-Bonne-Nouvelle (rue), n° 6., 8 mars 1833
      inventaire après décès; Saint-Claude (rue); Legras, Jean-Baptiste
    - Inventaire après décès: Vignon, Madeleine-Adélaïde. Monceau (rue de), n° 17., 13 avril 1833
      inventaire après décès; Monceau (rue de); Vignon, Madeleine-Adélaïde
    - Inventaire après décès: Delpech, Antoine. Pierre-Sarrazin (rue), n° 12., 16 avril 1833
      inventaire après décès; Pierre-Sarrazin (rue); Delpech, Antoine
    - Inventaire après décès: Moulin, Jean-Louis. Baron. Ventadour (rue), n° 4., 6 mai 1833
      liquidation de la succession le 28 avril 1834, RE/XXXI/13
      inventaire après décès; Ventadour (rue de); Moulin, Jean-Louis (baron)
    - Inventaire après décès: Jouy, Marie-Victoire. Duchene, Jean-Claude (épouse). Vins (marchand de). Charenton (rue de), n° 60, à la grande pinte, route de., 8 mai 1833
      inventaire après décès; Charenton (rue de); Jouy, Marie-Victoire; Duchene, Jean-Claude; commerçant
    - Inventaire après décès: Lefrancois, Anne-Françoise. Goupil, Thomas-François-Laurent (épouse). Saint-Paul (rue), n° 11., 10 mai 1833
      inventaire après décès; Saint-Paul (rue); Lefrancois, Anne-Françoise; Goupil, Thomas-François-Laurent
    - Inventaire après décès: Vintroux-Vermer, Z-Jean-Louis. Saints-Pères (rue des), n° 68., 23 mai 1833
      inventaire après décès; Saints-Pères (rue des); Vintroux-Vermer, Z-Jean-Louis
    - Inventaire après décès: Barillet, Jean-François. Egout (rue de l'), n° 15, Saint-Paul., 27 mai 1833
      inventaire après décès; Barillet, Jean-François
    - Inventaire après décès: Dupuis, André-Nicolas-Jean. Rocher (rue du), n° 20., 29 juin 1833
      inventaire après décès; Rocher (rue du); Dupuis, André-Nicolas-Jean
    - Inventaire après décès: Benard dite Fleury, Charlotte-Elisabeth-Joséphine. Boirot-Desservieres, Pierre (veuve). Hasard (rue du), n° 7., 6 juillet 1833
      inventaire après décès; Hasard (rue du); Benard, Charlotte-Elisabeth-Joséphine; Boirot-Desservieres, Pierre; Fleury, Charlotte-Elisabeth-Joséphine
    - Inventaire après décès: Irlande, Louis-Joseph-Etienne-d'. Rivoli (rue de), n° 8., 12 juillet 1833
      inventaire après décès; Rivoli (rue de); Irlande, Louis-Joseph-Etienne-d'
    - Inventaire après décès: Frey, Marie-Catherine. Fauvel, Jean-René (veuve). Orléans-Saint-Marcel (rue d'), n° 9., 22 juillet 1833
      inventaire après décès; Orléans-Saint-Marcel (rue d'); Frey, Marie-Catherine; Fauvel, Jean-René
    - Inventaire après décès: Cochrane, André. Auteuil., 21 août 1833
      inventaire après décès; Auteuil (ancienne commune); Cochrane, André
    - Inventaire après décès: Bouche, Marie. Leroy, René (épouse); Ducasse, Urbain (veuve); Carle-Franç. de (veuve). Saint-Domingue., 11 septembre 1833
      inventaire après décès; Hispaniola (île); Bouche, Marie; Leroy, René; Ducasse, Urbain; Carle-Franç., de
    - Inventaire après décès: Roche, Jean. Rocher (rue du), n° 29 ou 20., 12 septembre 1833
      liquidation de la succession le 17 avril 1834, RE/XXXI/13
      inventaire après décès; Rocher (rue du); Roche, Jean
    - Inventaire après décès: Morot, Marie. Cage, Thomas (veuve). Canettes (rue des), n° 24., 14 septembre 1833
      inventaire après décès; Canettes (rue des); Morot, Marie; Cage, Thomas
    - Inventaire après décès: Fessart, Félix. Laitier. Aulnay (Seine-Saint-Denis)/Savigny., 17 septembre 1833
      12 mai 1847, liquidation de la succession, RE/XXXI/18.
      inventaire après décès; Aulnay-sous-Bois (Seine-Saint-Denis); Fessart, Félix; crémier
    - Inventaire après décès: Bepois, Françoise. Bignon, François (veuve). Jour (rue du), n° 31., 26 septembre 1833
      inventaire après décès; Jour (rue du); Bepois, Françoise; Bignon, François
    - Inventaire après décès: Gourdain, Anne-Jeanne. Pinet, François-Louis (veuve). Saint-Louis-au-Marais (rue), n° 7., 28 septembre 1833
      inventaire après décès; Saint-Louis-au-Marais (rue); Gourdain, Anne-Jeanne; Pinet, François-Louis
    - Inventaire après décès: Gleizal, Claude. Vaugirard (grande rue, n° 94)/Boucheries-Saint-Germain (rue des), n° 38., 7 octobre 1833
      liquidation de la succession le 8 avril 1834
      inventaire après décès; Vaugirard (ancienne commune); Vaugirard (rue de); Gleizal, Claude
    - Inventaire après décès: Jourdan, Jean-Baptiste. maréchal, comte. Invalides (hôtel des)., 2 novembre 1833
      liquidation de la succession le 3 mars 1834, RE/XXXI/13 et 9 mai 1835, RE/XXXI/14
      inventaire après décès; Invalides (hôtel des); Jourdan, Jean-Baptiste; maréchal-ferrant
    - Inventaire après décès: Despaux, Emmanuel-Cleriadus-Barthélemy-François. Tronchet (rue), n° 2., 13 janvier 1834
      7 septembre 1834, liquidation de la succession, RE/XXXI/14.
      inventaire après décès; liquidation; partage; Tronchet (rue); Despaux, Emmanuel-Cleriadus-Barthélemy-François
    - Inventaire après décès: Alexandre dit Barthelemy, Jean-Barthélemy. Hasard (rue du), n° 2., 14 janvier 1834
      inventaire après décès; Hasard (rue du); Alexandre, Jean Barthélemy; Alexandre, Barthélemy
    - Inventaire après décès: Roucelle, Rose-Désirée. Gouget, Ponce-Alexandre-Marie (épouse). Madame (rue), n° 13., 20 janvier 1834
      inventaire après décès; Madame (rue); Roucelle, Rose-Désirée; Gouget, Ponce-Alexandre-Marie
    - Inventaire après décès: Nozieres, Marie-Louise. Enfer (rue d'), n° 21., 21 janvier 1834
      inventaire après décès; Enfer (rue d'); Nozieres, Marie-Louise
    - Inventaire après décès: Lefrancois, Charles-Antoine. Pavée-Saint-André des-Arts (rue), n° 38., 29 janvier 1834
      31 janvier 1812, Vente à Charles-Antoine Lefrançois, RE/VIII/18. 4 novembre 1834, liquidation de la succession, RE/XXXI/14.
      inventaire après décès; Pavée-Saint-André (rue); Lefrancois, Charles-Antoine; Lefrançois, Charles-Antoine
    - Inventaire après décès: Hautemaniere, Charles-Guillaume. Copeau (rue), n° 19., 3 février 1834
      inventaire après décès; Copeau (rue); Hautemaniere, Charles-Guillaume
    - Inventaire après décès: Jerome, Anne-Clotilde. Hautemaniere, Charles-Guillaume (épouse). Copeau (rue), n° 19., 3 février 1834
      inventaire après décès; Copeau (rue); Jerome, Anne-Clotilde; Hautemaniere, Charles-Guillaume
    - Inventaire après décès: Vezien, Marguerite-Colombe-Félicité. Lhote, Adrien-François (épouse). Lille (rue de), n° 20., 8 février 1834
      inventaire après décès; Lille (rue de); Vezien, Marguerite-Colombe-Félicité; Lhote, Adrien-François
    - Inventaire après décès: Jacquet, Jeanne-Perrine-Bonne-Désirée. Moulin-Dumousset, Jean-François (épouse). Mont-Thabor (rue du), n° 6., 26 février 1834
      inventaire après décès; Mont-Thabor (rue du); Jacquet, Jeanne-Perrine-Bonne-Désirée; Moulin-Dumousset, Jean-François
    - Inventaire après décès: Loret, Adélaïde-Marguerite. Chanoinesse (rue), n° 7., 10 mars 1834
      inventaire après décès; Chanoinesse (rue); Loret, Adélaïde-Marguerite
    - Notoriété après décès: Morizot, Louis-Justin. Blanche (place), bâtiment de l'octroi., 10 avril 1834
      notoriété; Blanche (place); Morizot, Louis-Justin
    - Inventaire après décès: Beligon, Marc. Faubourg-Saint-Jacques (rue du), n° 49., 27 mai 1834
      inventaire après décès; Faubourg-Saint-Jacques (rue du); Beligon, Marc
    - Inventaire après décès: Beligon, Pierre-François. Faubourg-Saint-Jacques (rue du), n° 49., 27 mai 1834
      inventaire après décès; Faubourg-Saint-Jacques (rue du); Beligon, Pierre-François
    - Inventaire après décès: Goupil, Thomas-François-Laurent. Saint-Paul (rue), n° 11., 2 juin 1834
      inventaire après décès; Saint-Paul (rue); Goupil, Thomas-François-Laurent
    - Inventaire après décès: Georgery, Pierre-François-Joseph. Saint-Dominique (rue), n° 180., 30 juillet 1834
      liquidation de la succession le 11 août 1834, RE/XXXI/14
      inventaire après décès; Saint-Dominique (rue); Georgery, Pierre-François-Joseph
    - Inventaire après décès: Morisot, Louise-Clara. Grange-aux-Belles (rue de la), n° 4., 4 août 1834
      inventaire après décès; Grange-aux-Belles (rue de la); Morisot, Louise-Clara
    - Inventaire après décès: Camus, Philippe-Benoît-Charles. Basse du Rempart (rue), n° 20., 8 août 1834
      liquidation de la succession le 8 octobre 1834, RE/XXXI/14
      inventaire après décès; Basse-du-Rempart (rue); Camus, Philippe-Benoît-Charles
  - Répertoire. 1834, 9 août - 1838, 13 juillet, 9 août 1834 - 13 juillet 1838; MC/RE/XXXI/14
    - Bail de greffe de l'Amirauté par le Sieur Lecomte etc. au duc de Penthièvre comme Grand Amiral de France., 15 mars 1781
      MC/RE/XXXI/14
      Actes signalés par Thierry Boudignon, 2003-2012 (base de données migrée: voir contexte dans le Plan d’orientation général - Notaires de Paris, guides thématiques du Minutier).
      Date de révision: 2010
      Date de création de la notice: 2006
      Autres actes les 27 mars, 25 avril, 20 août et 20 septembre 1781.
      bail; Lecomte (M.); Penthièvre, Louis Jean Marie de Bourbon (1725-1793, duc de); officier général
    - Inventaire après décès: Dubois, Marie-Ursule. Mulot, Etienne-Augustin (veuve). Croix (rue de la), n° 23. décédée le 3 novembre 1833, 11 août 1834
      inventaire après décès; Croix (rue de la); Dubois, Marie-Ursule; Mulot, Etienne-Augustin
    - Inventaire après décès: Darte, Jean-François-Joseph. Palais-Royal, galerie de pierre, n° 21 et 22., 26 août 1834
      2 novembre 1820, procès verbal d'enchères d'un fonds de commerce de porcelaine et de cristaux de François DARTE, rue Vivienne, n° 16, RE/III/18.
      inventaire après décès; Palais Royal; Darte, Jean-François-Joseph
    - Inventaire après décès: Dondey-Dupre, Prosper-[Stanislas]. imprimeur. Saint-Louis-au-Marais (rue), n° 46., 10 septembre 1834
      partage de rentes sur l'Etat le 10 mars 1838, RE/XXXI/14, liquidation de la succession le 22 octobre 1847, RE/XXXI/18
      inventaire après décès; Saint-Louis-au-Marais (rue); Dondey-Dupre, Prosper-[Stanislas]; imprimeur
    - Inventaire après décès: Dansennes, Urbine. Richelieu (rue de), n° 44., 24 septembre 1834
      inventaire après décès; Richelieu (rue de); Dansennes, Urbine
    - Inventaire après décès: Cabart, Appoline. Chabat, Pierre-Dominique (veuve). Richelieu (rue de), n° 56., 30 septembre 1834
      inventaire après décès; Richelieu (rue de); Cabart, Appoline; Chabat, Pierre-Dominique
    - Inventaire après décès: Marguenat, Joseph-Marie-Xavier de. RUEIL (Hauts de Seine)., 2 février 1835
      inventaire après décès; Rueil-Malmaison (Hauts-de-Seine); Marguenat, Joseph-Marie-Xavier de
    - Inventaire après décès: Delavigne, Marie-Anne. Auge, Joseph (veuve). Borda (rue), n° 3., 19 février 1835
      inventaire après décès; Borda (rue); Delavigne, Marie-Anne; Auge, Joseph
    - Inventaire après décès: Severin, Marie-Catherine. Choulaire, André (épouse). REMILLY (Moselle)., 20 février 1835
      inventaire après décès; Rémilly (Moselle); Severin, Marie-Catherine; Choulaire, André
    - Inventaire après décès: Siot de Saint-Pol, Elisabeth-Victoire. Dubuat, Jean-Baptiste-Symphorien (veuve). Dauphin (rue du), n° 13., 25 février 1835
      inventaire après décès; Dauphin (rue du); Siot de Saint-Pol, Elisabeth Victoire; Dubuat, Jean-Baptiste Symphorien
    - Inventaire après décès: Pecqueult de Boisville, Jacques-Martin-Joachim. capitaine d'infanterie (ancien), baron. Montpensier (rue), n° 34., 14 mars 1835
      inventaire après décès; Montpensier (rue de); Pecqueult de Boisville, Jacques-Martin-Joachim
    - Inventaire après décès: Bodart, Catherine. Vautier, Pierre (épouse). Neuve-Saint-Paul (rue), n° 8., 14 mars 1835
      inventaire après décès; Neuve-Saint-Paul (rue); Bodart, Catherine; Vautier, Pierre
    - Inventaire après décès: Sanders, Sara. Vielle, Claude (épouse). limonadier, café cuisinier. Saint-André des-Arts (rue), n° 1., 18 mars 1835
      inventaire après décès; Saint-André-des-Arts (rue); Sanders, Sara; Vielle, Claude; cuisinier; restaurateur
    - Inventaire après décès: Simonet de Maisonneuve, Achille-Philippe. Saint-Germain-en-Laye (Yvelines), rue de Lorraine., 11 avril 1835
      inventaire après décès; Saint-Germain-en-Laye (Yvelines); Simonet de Maisonneuve, Achille-Philippe
    - Inventaire après décès: Sevin de Beauregard, Joseph-Gilbert. Paix (rue de la), n° 8., 24 avril 1835
      inventaire après décès; Paix (rue de la); Sevin de Beauregard, Joseph-Gilbert
    - Inventaire après décès: Moussel, Jean-Nicolas. Belleville., 5 mai 1835
      inventaire après décès; Belleville (ancienne commune); Moussel, Jean-Nicolas
    - Inventaire après décès: Galabert, Pierre-Joseph. Argenteuil (rue d'), n° 48., 13 mai 1835
      inventaire après décès; Argenteuil (rue d'); Galabert, Pierre-Joseph
    - Inventaire après décès: Bertinot, Nicolas. Dauphin (rue du), n° 8. et de Anne Chapin ou Chopin, son épouse., 20 mai 1835
      Liquidation des successions le 4 août 1836
      inventaire après décès; Dauphin (rue du); Bertinot, Nicolas; Chapin, Anne; Chopin, Anne
    - Inventaire après décès: Petitjean, Jacques-Joseph. BOURG-LA-REINE (Hauts de Seine)., 15 juin 1835
      inventaire après décès; Bourg-la-Reine (Hauts-de-Seine); Petitjean, Jacques-Joseph
    - Inventaire après décès: Dubost, Christophe. Saint-Lazare (rue), n° 102., 16 juin 1835
      inventaire après décès; Saint-Lazare (rue); Dubost, Christophe
    - Inventaire après décès: Mercier, Euphrasie. Lelievre, Jean-François-Nicolas (épouse). menuisier (ouvrier). Paradis-Poissonière (rue de), n° 4., 7 juillet 1835
      inventaire après décès; Paradis (rue de); Mercier, Euphrasie; Lelievre, Jean-François-Nicolas; menuisier
    - Inventaire après décès: Jumel, Philippe. Joubert (rue de), n° 33/YERRES (Essonne)., 13 juillet 1835
      liquidation et partage de la communauté d'avec Marie Louise Labrant son épouse ( ?) le 25 février 1823, RE/XXXI/11
      inventaire après décès; Joubert (rue); Yerres (Essonne); Jumel, Philippe
    - Inventaire après décès: Chardon, Marie-Antoinette. Tiersonnier, Gabriel (épouse). Marché-Saint-Honoré (rue du), n° 28., 17 août 1835
      inventaire après décès; Marché-Saint-Honoré (rue du); Chardon, Marie-Antoinette; Tiersonnier, Gabriel
    - Inventaire après décès: Klein, Suzanne. Penen, Pierre (épouse). Saint-Honoré (rue), n° 292., 21 septembre 1835
      15 février 1838, approbation partielle de la liquidation.
      inventaire après décès; Saint-Honoré (rue); Klein, Suzanne; Penen, Pierre
    - Inventaire après décès: Gilles, Antoine-Hyacinthe. Hauteville (rue), n° 3., 23 octobre 1835
      inventaire après décès; Hauteville (rue d'); Gilles, Antoine-Hyacinthe
    - Inventaire après décès: Radant, Appoline-Marie-Antoinette-Louise. Detape, Pierre-Alexandre-Marie (épouse). Chabanais (rue), n° 6., 3 novembre 1835
      11 octobre 1822, société entre Alexandre Marie DETAPE, et Marie Mélanide de BBOURBONNE, veuve de Louis Pierre DEFRANCE, RE/XXXI/11.
      inventaire après décès; Chabanais (rue); Radant, Appoline-Marie-Antoinette-Louise; Detape, Pierre-Alexandre-Marie
    - Inventaire après décès: Masson, Nicole-Pauline. Chauvirey, Louis-Alexandre (épouse). Faubourg-Saint-Antoine (rue du), n° 173., 4 novembre 1835
      inventaire après décès; Faubourg-Saint-Antoine (rue du); Masson, Nicole-Pauline; Chauvirey, Louis-Alexandre
    - Inventaire après décès: Darde, Julie-Thérèse-Joséphine. Cremer, Jean-Mathias (épouse)., 16 novembre 1835
      inventaire après décès; Darde, Julie-Thérèse-Joséphine; Cremer, Jean-Mathias
    - Inventaire après décès: Gagnage, Geneviève-Victoire. Colliau, Valentin-Joseph (épouse). Gouvieux (Oise)., 17 novembre 1835
      Liquidation de la succession le 20 mars 1843, RE/XXXI/15
      inventaire après décès; Gouvieux (Oise); Gagnage, Geneviève-Victoire; Colliau, Valentin-Joseph
    - Inventaire après décès: Blanchard, Marie-Louise-Adeline. Klammer, Gérard (épouse). Capucines (boulevard des), n° 13., 3 décembre 1835
      inventaire après décès; Capucines (boulevard des); Blanchard, Marie-Louise-Adeline; Klammer, Gérard
    - Inventaire après décès: Duchene, Jean-Claude. Vins (marchand de). Bercy., 8 décembre 1835
      inventaire après décès; Bercy (rue de); Duchene, Jean-Claude; commerçant
    - Inventaire après décès: Duchene, Jean-Benoît (fils). Bercy., 8 décembre 1835
      inventaire après décès; Bercy (rue de); Duchene, Jean-Benoît (fils)
    - Inventaire après décès: Lejeune, Anne (Paule)-Marie. Luttmann, Augustin (épouse). Sainte-Marie (passage), n° 7., 26 décembre 1835
      inventaire après décès; Sainte-Marie (passage); Lejeune, Anne (Paule)-Marie; Luttmann, Augustin
    - Inventaire après décès: Duchaufour, Louis-Auguste., 28 décembre 1835
      inventaire après décès; Duchaufour, Louis-Auguste
    - Inventaire après décès: Rousseau, Marie-Marguerite-Geneviève. Benard, Adrien-Charles (veuve). Saint-Fiacre (rue), n° 4., 4 janvier 1836
      inventaire après décès; Saint-Fiacre (rue); Rousseau, Marie-Marguerite-Geneviève; Benard, Adrien-Charles
    - Inventaire après décès: Lucas-Deshaquets, Alexandre-Louis. Vieux-Augustins (rue des), n° 61., 23 janvier 1836
      inventaire après décès; Vieux-Augustins (rue des); Lucas-Deshaquets, Alexandre-Louis
    - Inventaire après décès: Baguet, Jeanne. Bozerian, François (veuve); Brian, Joseph (veuve)., 25 janvier 1836
      inventaire après décès; Baguet, Jeanne; Bozerian, François; Brian, Joseph
    - Inventaire après décès: Lecourt de Cantilly, Rosalie-Gervaise. Robert-Lefevre, Charles (épouse); Petit de Pressigny, P. (veuve). Marais (place des)., 5 février 1836
      inventaire après décès; Marais (rue des); Lecourt de Cantilly, Rosalie-Gervaise; Robert-Lefevre, Charles; Petit de Pressigny, P.
    - Inventaire après décès: Quenant, Françoise-Victoire. Delabre, Guillaume (épouse). Paillassons (chemin de ronde des), barrière., 12 février 1836
      inventaire après décès; Paillassons (chemin de ronde des); Quenant, Françoise-Victoire; Delabre, Guillaume
    - Inventaire après décès: Masson de Maizeray, Pierre-François. Montholon (rue de), n° 24 bis., 25 février 1836
      inventaire après décès; Montholon (rue de); Masson de Maizeray, Pierre-François
    - Inventaire après décès: Ramand, Françoise-Rosalie-[Octavie]. Duchesne, Henri-Alfred (épouse). serrurerie (entrepreneur de). Montpensier (rue), n° 5., 14 mars 1836
      liquidation de la succession le 26 juillet 1836
      inventaire après décès; Montpensier (rue de); Ramand, Françoise-Rosalie-[Octavie]; Duchesne, Henri-Alfred; serrurier
    - Inventaire après décès: Garos, Louise-Hortense. Dubost, Christophe (veuve)., 14 mars 1836
      inventaire après décès; Garos, Louise-Hortense; Dubost, Christophe
    - Inventaire après décès: Cottin de Fontaine, Elisa-Marguerite. Letonnellier, Achille-Charles-Stanislas-Emile de (épouse) (comte de Breteuil). Michodière (rue de la), n° 8/Londres (rue de), n° 18., 11 avril 1836
      liquidation de la succession le 27 octobre 1837
      inventaire après décès; La-Michodière (rue de); Cottin de Fontaine, Elisa-Marguerite; Letonnellier, Achille-Charles-Stanislas-Emile de (comte de Breteuil)
    - Inventaire après décès: Hanniet, Louis-Joseph. Tonnellerie (rue de la), n° 81., 22 avril 1836
      inventaire après décès; Tonnellerie (rue de la); Hanniet, Louis-Joseph
    - Inventaire après décès: Garreau, Louise-Josèphe. Mignon, Jean-Baptiste (épouse). Faubourg-Saint-Denis (rue du), n° 112 (maison de santé)., 13 mai 1836
      inventaire après décès; Faubourg-Saint-Denis (rue du); Garreau, Louise-Josèphe; Mignon, Jean-Baptiste
    - Inventaire après décès: Gilles, Camille-Eléonore-Marguerite. Gilles, Antoine-Hyacinthe (veuve). Bleue (rue), n° 6., 18 mai 1836
      inventaire après décès; Bleue (rue); Gilles, Camille-Eléonore-Marguerite; Gilles, Antoine-Hyacinthe
    - Inventaire après décès: Monet de Lamarque, Louise. Danvin, Victor-Marie-Félix (épouse)., 2 juin 1836
      inventaire après décès; Monet de Lamarque, Louise; Danvin, Victor-Marie-Félix
    - Inventaire après décès: Paris, Marie-Madeleine-Victoire. Beauvais, Louis-Sylvain-François (épouse). receveur des rentes. Pavée-Saint-André des-Arts (rue), n° 1., 8 juin 1836
      inventaire après décès; Pavée-Saint-André (rue); Paris, Marie-Madeleine-Victoire; Beauvais, Louis-Sylvain-François; percepteur
    - Inventaire après décès: Emery, Marie-Madeleine. Drouault, Michel (veuve). Monnaie (rue de la), n° 14., 14 juin 1836
      inventaire après décès; Monnaie (rue de la); Emery, Marie-Madeleine; Drouault, Michel
    - Inventaire après décès: Tremolletti-Bucelli De-Montpezat, Marie-Henriette-Charlotte-Espérance-Claire-Gaspardine. Redern, Jean-Sigismond, (comte de Ehrenreich) (épouse). Comtesse de Redern. Anjou (rue d'), n° 9., 26 juillet 1836
      17 octobre 1813, vente de terres à Senlis (Oise) par Jean Sigismond Ehreinreich de Redern. 3 avril 1822, vente du domaine de Sault (Vaucluse), RE/XXXI/ 10. 20 décembre 1827, liquidation de la Société de la Colonisation américaine, RE/XXXI/12.
      inventaire après décès; Anjou (rue d'); Tremolletti-Bucelli de Montpezat, Marie-Henriette-Charlotte-Espérance-Claire-Gaspardine; Redern, Jean-Sigismond, (comte de Ehrenreich)
    - Inventaire après décès: Lebel, Marguerite-Antoinette. Delacroix, Jacques-Antoine (veuve)., 3 août 1836
      inventaire après décès; Lebel, Marguerite-Antoinette; Delacroix, Jacques-Antoine
    - Inventaire après décès: Bardelot, Louis-Noël., 22 août 1836
      inventaire après décès; Bardelot, Louis-Noël
    - Inventaire après décès: Bourdillon, Jean-Baptiste-Nicolas., 22 septembre 1836
      inventaire après décès; Bourdillon, Jean-Baptiste-Nicolas
    - Inventaire après décès: Durand, Alexandre. MONTFERMEIL (Seine-Saint-Denis)., 19 octobre 1836
      inventaire après décès; Montfermeil (Seine-Saint-Denis); Durand, Alexandre
    - Inventaire après décès: Chevreau, Claude-François-Toussaint. Glacière (rue de la)., 25 octobre 1836
      inventaire après décès; Glacière (rue de la); Chevreau, Claude-François-Toussaint
    - Inventaire après décès: Chavet de Lachance, -Agnès-Eugénie (baronne de Mertz). Baronne. Caumartin (rue de), n° 12., 12 novembre 1836
      inventaire après décès; Chavet de Lachance, -Agnès-Eugénie (baronne de Mertz)
    - Inventaire après décès: Dumas, Jean-Baptiste. Glacière (rue de la)., 14 novembre 1836
      inventaire après décès; Glacière (rue de la); Dumas, Jean-Baptiste
    - Inventaire après décès: Michon, Catherine-Geneviève. Neveu, Pierre-Nicolas (épouse); Leroux Delafondis, Antoine (veuve). artiste. Décédée le 29 septembre 1818., 6 janvier 1837
      30 décembre 1836, procès-verbal de comparution de Charles-Joseph-Antoine Michon Delafondis.